【裁判字號】    95,抗,32
【裁判日期】    950117
【裁判案由】    本票裁定
【裁判全文】
臺灣臺北地方法院民事裁定                95年度抗字第32號
抗  告  人  乙○○
相  對  人  展碁國際股份有限公司
法定代理人  甲○○
上列當事人間本票裁定事件，抗告人對於中華民國九十四年九月
二十八日本院九十四年度票字第六六０三七號裁定提起抗告，本
院裁定如下：
    主  文
抗告駁回。
抗告程序費用由抗告人負擔。
    理  由
一、按執票人向本票發票人行使追索權時，得聲請法院裁定後強
    制執行，票據法第一百二十三條定有明文。又按本票執票人
    ，依票據法第一百二十三條規定，聲請法院裁定許可對發票
    人強制執行，係屬非訟事件，法院僅依非訟事件程序，就本
    票形式之要件是否具備予以審查，即為已足。若實體上問題
    ，應依訴訟程序另謀解決，尚非屬非訟事件所得審究。
二、本件相對人主張其執有抗告人於民國89年11月26日所簽發之
    本票一紙，內載金額新台幣（下同）1,000,000 元，付款地
    在台北市，利息按年息6%計算，免除作成拒絕證書，到期日
    94年 7月28日（下稱系爭本票）；詎於到期後經提示僅支付
    其中部分外，其餘 143,831元未獲付款，為此提出本票一紙
    聲請本院裁定准予強制執行等情，業據其提出本票為證，本
    院依首開規定審酌相對人提出之本票後裁定予以准許，尚無
    不合。
三、抗告人抗告意旨雖略以：其係基於與共同發票人王榮華為夫
    妻關係，且共同發票人揚立資訊有限公司為向執票人即相對
    人購買貨物，遂簽發系爭本票，然買賣貨款業已支付，且抗
    告人已與王榮華離婚，系爭本票因此無效，相對人自不得再
    執系爭本票行使票據上權利等語。
四、首先，抗告人雖主張系爭本票係為向相對人購買貨物而簽發
    ，貨款業已支付等語，然觀諸其所執此部分抗告理由，係屬
    於其與執票人即相對人間原因關係抗辯事項，揆諸前開說明
    ，法院就本票裁定事件，僅就本票是否具備形式要件而為審
    查，至該本票債務是否業已消滅、票據債務人得否以原因關
    係而為抗辯等，抗告人應依訴訟程序另謀解決，而非於裁定
    程序中為此爭執（最高法院五十七年台抗第七六號判例意旨
    參照）。次查，系爭本票上已記載發票日、發票人、一定之
    票面金額，並表明其為本票之文字，依票據法第一百二十條
    、第十一條第一項前段規定，尚非無效之票據，抗告人謂系
    爭本票因所由簽發之原因即貨款債務已清償而無效乙節，尚
    非可取。至於抗告人所述其係基於與共同發票人為王榮華之
    配偶緣故，方簽發系爭本票一節，概屬於其簽發系爭本票之
    動機，核與票據效力認定、票據權利之有無等情無涉。從而
    ，抗告人提起本件抗告，為無理由，應予駁回。
五、爰裁定如主文。
中    華    民    國    95    年    1     月    17    日
                  民事第三庭審判長法  官  黃莉雲
                                  法  官  黃書苑
                                  法  官  賴錦華
得於裁定送達後十日內以違背法令為理由，向本院提出再抗告，
而後始可再抗告於最高法院
中    華    民    國    95    年    1     月    17    日
                                  書記官  林桂玉


司法院資訊處製作；財團法人民間司法改革基金會備份。
